Inventaris van het archief van het Ministerie van Economische Zaken (zogenaamde VA-bestand), 1940-1989
Nationaal Archief, Den Haag
Ministerie van Economische Zaken: VA-bestand
EZ / VA-bestand
1940-1989
E21114
13.75 meter; 282 inventarisnummers.
Nationaal Archief, Den Haag
Ministerie van Economische Zaken / VA-bestand 1940-1989
In de plaatsingslijst van het zogenaamde VA ("Vreemd Archief")-bestand van het Ministerie van Economische Zaken (1940-1989) zijn bescheiden opgenomen, afkomstig van een groot aantal ministeries en commissies.
Archiefvorming
Geschiedenis van het archiefbeheer
De verwerving van het archief
Het archief is krachtens bepalingen van de Archiefwet overgebracht.
Inhoud en structuur van het archief
2.06
Aanwijzingen voor de gebruiker
Openbaarheidsbeperkingen
Volledig openbaar.
Materiële beperkingen
Aanvraaginstructie
Openbare archiefstukken kunnen online worden aangevraagd en gereserveerd. U kunt dit ook via de terminals in de studiezaal van het Nationaal Archief doen. Om te kunnen reserveren dient u de volgende stappen te volgen:
U maakt een profiel aan op www.gahetna.nl, en logt vervolgens in
Via de archiefinventaris (alleen de beschrijvingen met rode nummers) selecteert u het gewenste archiefstuk door op de knop 'Reserveren' te klikken
In het volgende scherm geeft u aan op welke dag u het archiefstuk wilt inzien
Indien u zich bevindt in de studiezaal en een tafelnummer heeft ontvangen kunt u dit nummer vermelden. Als u geen tafelnummer heeft kunt u tafelnummer 777 laten staan
Vervolgens bevestigt u uw reservering door deze te versturen.
Verwant materiaal
Beschikbaarheid van kopieën
Beschrijving van de series en archiefbestanddelen
- MINISTERIE VAN ALGEMENE ZAKEN, 1
  - Regeringsvoorlichtingsdienst, 1.1
    - Teksten van regeringsverklaringen, 1946-1947.; 1; 1 omslag
    - Verslagen van interdepartementale vergaderingen, 1945-1946.; 2; 1 omslag
    - Luisterrapporten van de Luister- en Informatiedienst van de afdeling Radio, 1946.; 3; 1 pak
    - Persoverzichten van de afdeling Documentatie, 1946-1947.; 4; 1 pak
    - Weekoverzichten van de afdeling Voorlichting Overzeese Gebiedsdelen, 1946-1947.; 5; 1 omslag
    - Nota's van de afdeling Documentatie handelende over het vraagstuk 'arbeidsproductiviteit in de pers', 1947.; 6; 1 omslag
    - Weekoverzichten Overzeese Gebiedsdelen, samenstelling door de afdeling Publiek Contact van het ministerie van Overzeese Gebiedsdelen en uitgegeven door de Regeringsvoorlichtingsdienst, 1947.; 7; 1 pak
    - Teksten van radiouitzendingen verzameld door afdeling Radio, uitgezonden door de AVRO, 1951.; 8; 1 omslag
    - Nederland industrialiseert. Brochure van de Regeringsvoorlichtingsdienst, 1953; 205; 1 katern
  - Centraal Bureau Oog en Oor, 1.2
    - Rapporten van het Centraal Bureau Oog & Oor en richtlijnen Oog & Oor voor de districtsbureaus van de Regeringsvoorlichtingsdienst, 1945-1946.; 9; 1 omslag
  - Voorlichtingsraad, 1.3
    - Vergaderstukken van de Voorlichtingsraad en de Agendacommissie, 1948-1967, 1987.; 10-20; 11 pakken
      - 1948-1952, 10
      - 1953-1955 juni, 11
      - 1955-1956 juli - okt., 12
      - 1956-1957 nov., 13
      - 1958-1959, 14
      - 1960-1961 - mrt., 15
      - 1961-1962 apr. - mei, 16
      - 1962-1963 juni - juni, 17
      - 1963-1964 juli - sep., 18
      - 1964-1965 okt. - okt., 19
      - 1965-1967, 1987 nov. -, 20
  - Radioredactiecommissie, 1.4
    - Vergaderstukken van de Radioredactiecommissie, 1950-1951, 1958-1960.; 21; 1 pak
  - Commissie ad hoc E 55, 1.5
    - Agenda's en verslagen van vergaderingen van de Commissie ad hoc E 55, 1954-1955.; 22; 1 omslag
  - Commissie Brussel 1958, 1.6
    - Vergaderstukken van de Commissie Brussel 1958, 23; 1 omslag
- MINISTERIE VAN BINNENLANDSE ZAKEN, 2
  - Commissie Rijkspublicaties, 2.1
    - Stukken betreffende de Commissie Rijkspublicaties, 1948-1949.; 24; 1 omslag
  - Staatssecretariaat Bezitsvorming en Publiekrechtelijke Bedrijfsorganisaties, 2.2
    - Wat is PBO? Brochure van de Afdeling Algemene Zaken van het Staatssecretariaat van Binnenlandse Zaken, Bezitsvorming en Publiekrechtelijke Bedrijfsorganisaties, 1957; 204; 1 katern
- MINISTERIE VAN BUITENLANDSE ZAKEN, 3
  - Bureau van de Regeringscommissaris voor het Economische en Militaire Hulpprogramma, 3.1
    - Verslagen het bureau van de Regeringscommissaris voor het Economische en Militaire Hulpprogramma en REA-documenten betreffende het EMHP, 1948-1954.; 25-26; 2 pakken
      - 1948-1950 okt., 25
      - 1950 nov.-1954, 26
    - Fotocollectie Economisch Herstel Programma, dubbele foto's, ca. 1946-1952.; 29; 1 pak
    - Documenten van de Economic Cooperation Administration, Office of the Special Representative in Europe, Radio-Unit, 1950-1951.; 28; 1 omslag
    - Brochures over het Europees Herstel Programma, uitgegeven door de Economic Cooperation Administration, 1948-1954.; 82; 1 pak
    - Documentatie over het Marshall-plan., 1948-1955.; 83-84; 2 pakken
      - tijdschriften van brancheorganisaties, 1948-1949, 83
      - publikaties van particulieren en buitenlandse regeringen, 1948-1954, 84
    - Herwonnen welvaart. De betekenis van het Marshallplan voor Nederland en de Economische samenwerking, 1954; 207; 1 deel
  - Interdepartementale Commissie voor het Europese Herstel Programma, 3.2
    - Notulen van vergaderingen, 1948-1949.; 27; 1 omslag
  - Nederlandse Ambassades, 3.3
    - Persrapporten van de ambassade der Nederlanden in Londen, 1945-1946.; 30; 1 pak
    - Brieven en rapporten opgesteld door de Nederlandse Ambassade in Brussel, 1949-1953.; 31; 1 pak
    - Stukken betreffende de aanwijzing van gemachtigden om namens de Nederlandse regering te Londen in de Verenigde Staten van Amerika op de treden (ambassade in Washington), 1940-1944; 168; 1 omslag
    - Stukken betreffende de International Timber Conference (ambassade in Londen, economische afdeling), 1947; 169; 1 pak
  - Nederlands-Indonesische Unie, 3.4
    - Vergaderstukken van de 1e en 2e ministersconferentie van de Nederlands-Indonesische Unie, 1950; 121-122
      - 1e ministersconferentie, april 1950, 121
      - 2e ministersconferentie, november 1950, 122
    - Vergaderstukken van informele besprekingen te 's-Gravenhage tussen de Nederlandse Interdepartementale Commissie en de Indonesische Missie Supomo in de maanden januari en februari 1952, 1951-1952; 123
    - Economische notities van het Hoge Commissariaat van het Koninkrijk der Nederlanden in Indonesië, 1951-1957; 124-128
      - nrs. 37-58, 1951, 124
      - nrs. 60-83, 1952, 125
      - nrs. 84-109, 1953, 126
      - nrs. 110-142, 1954-1955 mei, 127
      - nrs. 143-182, 1955 juni - 1957 jan., 128
    - Vergaderstukken van de ministersconferenties van de Nederlands-Indonesische Unie in 1954 en 1955, 1954-1955; 130
    - Mededelingen van het secretariaat van de Nederlands-Indonesische Unie genummerd I-XXII, 1951-1953; 131
      Incompleet.
    - Politieke rapportage (mailrapporten) van het Hoge Commissariaat van het Koninkrijk der Nederlanden in Indonesië, 1950-1952; 132-135; 3 pakken en 1 omslag
      - 1950 juli-dec., 132
      - 1951, 133
      - 1952 jan.-aug., 134
      - 1950-1951: Korte overzichten (KPO, KOSI, KOBSI en KOON), 135; omslag
  - Examencommissies buitenlandse dienst, 3.5
    - Opgaven en resultaten van de examens, afgenomen door de Commissie tot onderzoek naar de geschiktheid en de bekwaamheid voor de buitenlandse dienst en van de Commissie belast met het afnemen van het examen voor benoembaarheid tot ambtenaar van de buitenlandse dienst der vijfde klasse, 1950-1962; 145-152; 8 pakken
      - 1950-1951, 145
      - 1952-1953, 146
      - 1953-1954, 147
      - 1955-1956, 148
      - 1957, 149
      - 1958-1959, 150
      - 1960-1961, 151
      - 1961-1962, 152
  - Coördinatiecommissie voor de Europese Integratie en de Vrijhandelszone, 3.6
    - Vergaderstukken van de (Interdepartementale) Coördinatiecommissie voor de Europese Integratie en de Vrijhandelszone, later: en Associatieproblemen, 1956-1966; 153-164; 12 pakken
      - 1957, 153
      - 1957-1958, 154
      - 1958-1959, 155
      - 1959, 156
      - 1959, 157
      - 1960, 158
      - 1960, 159
      - 1960, 160
      - 1961, 161
      - 1961, 162
      - 1962, 163
      - 1962-1963, 164
  - Interdepartementale Commissie voor Internationale Technische Hulp, 3.7
    - Vergaderstukken van de Interdepartementale Commissie voor Internationale Technische Hulp, 1950-1962; 165-167; 3 pakken
      - 1950-1960, 165
      - 1961, 166
      - 1961-1962, 167
- MINISTERIE VAN ECONOMISCHE ZAKEN (voorheen MINISTERIE VAN HANDEL EN NIJVERHEID), 4
  - Algemeen, 4.1
    - Stukken ontvangen door de minister van Economische Zaken als lid van de Raad voor Indonesische Aangelegenheden uit de Ministerraad, 1950-1952; 136; 1 pak
    - Nota inzake de Gasvoorziening, door de minister van Economische Zaken aangeboden aan de Tweede Kamer der Staten-Generaal, 1953.; 90; 1 deel
    - Vergaderstukken van stafbijeenkomsten met de staatssecretaris, 1985.; 32; 1 pak
  - Directoraat-Generaal voor de Buitenlandse Economische Betrekkingen, 4.2
    - Circulaires van de Trustmaatschappij voor den Handel van Nederland met het Buitenland N.V., 1947.; 137; 1 omslag
    - Index op de vergaderstukken van de 1e - 86e vergadering van de Interdepartementale Raad voor de Handelpolitiek over 1945-1949, 113
    - De Nederlandse Exportpolitiek, overdruk van een nota aangeboden door de minister van Financiën, de minister van Buitenlandse Zaken, de minister van Landbouw, Visserij en Voedselvoorziening en de minister van Verkeer en Waterstaat aan de Staten-Generaal, 1952.; 88; 1 deel
  - Directoraat-Generaal voor Handel en Nijverheid, 4.3
    - Weekrapporten van de Directie Herstel en Voorziening, nrs. 1-57, 1945 juli - 1946 december; 108
    - Maandrapporten van de Directie Industrie en Handel, 1947 oktober - 1950 april; 109
    - Maandrapporten van de Directie van de Industriële Ontwikkeling, 1947 oktober - 1948 juni; 110
    - Vergaderstukken van het Werkcollege van Directeuren van de Rijksbureaus voor Handel en Nijverheid, genummerd 1-271, 1945-1950; 111
    - Circulaires van het ministerie aan de Rijksbureaus voor Handel en Nijverheid, genummerd 1-457, 1945-1950; 112
    - Rapporten van de Accountantsdienst van het Ministerie van Economische Zaken betreffende de eindverantwoording van de Rijksbureaus voor Handel en Nijverheid wegens aan- en verkoop van voor rijksrekening in het buitenland aangekochte grondstoffen en industriële produkten, 1950-1952; 114
    - Notulen van de 1e - 27e vergadering van ambtenaren van het Ministerie van Economische Zaken met het bestuur van de Hoofdgroep Industrie, 1945-1947; 115
    - Notulen van de 1e - 33e vergadering van ambtenaren van het Ministerie van Economische Zaken met het bestuur van de Hoofdgroep Handel, 1945-1948; 116
    - Tweede nota inzake de industrialisatie van Nederland, 1950; 206; 1 deel
    - Stukken betreffende de uitvoering van de prijzenbeschikking Verkoop op Afbetaling 1948, 1948-1960; 211; 1 pak
    - Stukken betreffende het beheer van het Fonds voor de Prijspolitiek, 1951-1957; 212; 1 pak
    - Accountantsrapporten betreffende rentabiliteitsonderzoeken bij de bouwmaterialenhandel, metselbaksteenfabrikanten, zand- en grintbaggerbedrijven en straatsteenfabrikanten, 1951-1952; 213; 1 pak
    - Accountantsrapporten en financiële overzichten betreffende de prijsegalisatiefondsen over de jaren 1951-1957, 1953-1958; 214; 1 pak
    - Financiële maandstaten van het Centraal Verrekenkantoor voor Brandstoffen over de maanden januari 1955 - september 1956, 1955-1956; 215; 1 omslag
    - Stukken betreffende de toepassing van de Prijzenbeschikking Straatstenen 1949 en de voorbereiding van een nieuwe prijzenbeschikking, 1948-1950; 216; 1 omslag
    - Nota's inzake de toepassing van prijzenbeschikkingen, afschriften, 1950-1953; 217-219; 3 omslagen
      - vaste brandstoffen, 1951-1953, 217
      - schoeisel, 1950-1951, 218
      - zeep, 1950-1951, 219
    - In te voegen exhibita betreffende prijzenbeschikkingen: wit of crêmekleurig huishoudelijk aardewerk 1950, prijzen van brilleglazen, prijzen voor acetasoltabletten, 1950-1952; 221; 1 omslag
  - College voor Handel en Nijverheid, 4.4
    - Vergaderstukken van de 1e - 52 vergadering van het College voor Handel en Nijverheid, 1947-1952.; 34; 1 pak
  - Commissie Exportbevordering, 4.5
    - Stukken betreffende de Commissie Exportbevordering, 1948-1950.; 35; 1 omslag
  - Directoraat Exportbevordering, 4.6
    - Verslag het Directoraat Exportbevordering over september tot en met december 1949, 1950.; 36; 1 stuk
  - Economische Voorlichtingsdienst, 4.7
    - Brochure over de Duitse uitbuiting van Nederland, uitgegeven door de Economische Voorlichtingsdienst, 1945.; 76; 1 deel
    - Rapport Structuele Aspecten voor en na de Tweede Wereldoorlog in de Diverse Landen der Wereld, uitgave van de E.V.D., 1948.; 81; 1 deel
    - Stukken betreffende de Economische Voorlichtingsdienst, 1952-1959.; 38; 1 omslag
    - Rapport Buitenlands Economisch Overzicht over oktober 1959, opgesteld door de Economische Voorlichtingsdienst, 91; 1 deel
  - Economische Controle Dienst, 4.8
    - Verslag en agenda van een vergadering gehouden op 3 augustus 1945 op het departement van Handel en Nijverheid met verschillende Rijksbureaus over de zuivering van de controleorganen van de Rijksbureaus op het gebied van de integriteit, 39; 1 omslag
    - Afschriften van uitgaande brieven aan particulieren en bedrijven met waarschuwingen wegens geconstateerde overtredingen, 1948.; 228; 1 omslag
    - Rapport inzake een onderzoek van de Economische Controledienst naar de kostprijs van laboratoriumverrichtingen in 1950, concept, 1952; 220; 1 omslag
    - Verslagen van de Economische Controledienst, 1952-1955, 1958.; 37; 1 omslag
  - Bureau Aanvoer Goederen van Overzee, 4.9
    - Weekverslagen en overzichten van regeringsgoederen welke zijn ingevoerd, 1945-1946.; 40; 1 pak
  - Vakgroepen, ondervakgroepen, bedrijfsgroepen en afgeleiden daarvan, 4.10
    - Mededelingenblad van de Bedrijfsgroep Grafische Industrie, 1942-1943.; 41; 1 pak
    - Circulaires van bedrijfsgroepen, vakgroepen en ondervakgroepen, 1942-1950; 170-172, 181-196; 19 omslagen
      - Bedrijfsgroep Papier- en Papierverwerkende Industrie, circulaires, 1946-1947, 170
      - Bedrijfsgroep Openbare Nutsbedrijven, circulaires, 1946-1947, 171
      - Bedrijfsgroep Tabaksverwerkende Industrieën, Commissie van der Putt, 1942-1944, 172
      - Ondervakgroep Metselsteenindustrie, circulaires, 1946, 181
      - Vakgroep Groothandel in Bouwmaterialen, Natuursteen en Vlakglas, circulaires, 1944-1947, 182
      - Nederlandsche Bond van Vlakglasimporteurs, circulaires, 1945-1949, 183
      - Vakgroep Groothandel in Glas Porselein en Aardewerk, circulaires, 1945-1948, 184
      - Vakgroep Verf, circulaires, 1946-1949, 185
      - Ondervakgroep Verzekering Beursbedrijf, circulaires, 1943-1948, 186
      - Vereniging van Transportassuradeuren in Nederland, circulaires, 1947-1948, 187
      - Ondervakgroep Draad en Draadprodukten, circulaires, 1946-1949, 188
      - Ondervakgroep Walserijprodukten, circulaires, 1946-1949, 189
      - Ondervakgroep Groothandel IJzer en Staal, circulaires, 1948-1950, 190
      - Ondervakgroep Groothandel IJzeren en Stalen buizen, circulaires, 1948, 191
      - Ondervakgroep Groothandel Oude Non-ferro metalen, circulaires, 1946-1947, 192
      - Vakgroep Detailhandel in Kruidenierswaren, rapport brutowinsten en bedrijfskosten, 1946, 193
      - Ondervakgroep Groothandel in Klompen, circulaires, 1948, 194
      - Bureau Kerftabakindustrie, circulaires, 1946-1949, 195
      - Vakgroep Sigarenindustrie, circulaires, 1947-1949, 196
    - Circulaires, rapporten en andere bescheiden van bedrijfschappen, 1943-1953; 173-180; 8 omslagen
      - Hoofdbedrijfschap voor Tuinbouwprodukten, rapport over vroege aardappelen en groente, 1944, 173
      - Bedrijfschap Margarine, Vetten en Oliën, weekoverzichten, 1950-1953, 174
      - Bedrijfschap Groenten en Fruit, circulaires, 1946-1948, 175
      - Bedrijfschap Zuivel, diversen, 1943-1949, 176
      - Bedrijfschap Veevoeder, circulaires, 1946-1949, 177
      - Bedrijfschap voor Hooi, Stro en Ruwvoeder, vergaderstukken, 1946-1948, 178
      - Bedrijfschap voor Zuivel, verslag melkafzet in Engeland, 1946, 179
      - Bedrijfschap Sierteeltprodukten, accountantsrapport kostprijs bloembollen, 1944, 180
    - Voorlichtingsdrukwerk van bedrijfsgroepen, vakgroepen en ondervakgroepen, 1940-1949; 197; 1 pak
    - Weekberichten van de Bedrijfsgroep Rubberverwerkende Industrie, 1940-1943; 198; 1 omslag
    - Mededelingen van het Bedrijfschap voor Vee en Vlees, 1943-1944; 199; 1 omslag
  - Centraal Bureau voor de Statistiek, 4.11
    - Mededelingen, 1945-1946; 42; 1 omslag
  - Centraal Instituut ter Bevordering van de Buitenlandse Handel, 4.12
    - Mededelingen en verslagen, 1951-1952.; 43; 1 omslag
  - Commissie van Advies voor het Plan Schuman, 4.13
    - Vergaderstukken, 1950-1952.; 44-46; 3 pakken
      - 1950 juni - aug., 44
      - 1950 sep. - dec., 45
      - 1951-1952, 46
  - Adviescommissie Voorlichting E-55, 4.14
    - Stukken betreffende de Adviescommissie Voorlichting E-55 van de Stichting Nationale Energie-Manifestatie 1955, 1954-1955.; 47; 1 omslag
  - Energie-Commissie, 4.15
    - Vergaderstukken, 1945-1946.; 48; 1 omslag
  - Contactgroep Opvoering Productiviteit, 4.16
    - Stukken betreffende de Contactgroep Opvoering Productiviteit, 1950-1959.; 49-52; 4 pakken
      - 1950-1952 juli -, 49
      - 1952-1954 aug. - mrt., 50
      - 1954-1956 apr. -, 51
      - 1957-1959, 52
  - Commissaris-generaal voor de Nederlandse Economische Belangen in Duitsland, 4.17
    - Konijnenburg, E. van, Roof Restitutie Reparatie, 1947; 79
  - Deviezenprioriteitencommissie, 4.18
    - Vergaderstukken van de Deviezenprioriteitencommissie 1947 (Centraal Planbureau), 104
  - Verificatiecommissie Aankopen in het Buitenland, 4.19
    - Vergaderstukken van de Verificatiecommissie Aankopen in het Buitenland, 1945-1947; 117-120
      - nrs. 1-41, aug. 1945 - mei 1946, 117
      - nrs. 42-57, juni 1946 - dec. 1946, 118
      - nrs. 58-65, jan. - mei 1947, 119
      - subcommissie 1e - 61e vergadering 1945-1947 (incompleet), 120
  - Commissie Kapitaalgoederen, 4.20
    - Vergaderstukken van de Commissie Kapitaalgoederen, 1946-1952, 94-98
      - 2e - 85e vergadering 1946-1948, 94
      - 80e - 166e vergadering 1948-1950, 95
      - 167e - 219e vergadering 1950-1952, 96
      - 70e - 145e vergadering 1948-1949, 97
      - 146e - 218e vergadering 1949-1952, 98
  - Algemeen Gemachtigde voor de Inbeslaggenomen Goederen, 4.21
    - Rapport inzake het gevoerde beleid bij de Dienst van de Algemeen Gemachtigde voor de Inbeslaggenomen Goederen over de periode 17 september 1944 tot april 1945, 138; 1 omslag
    - Notulen van vergaderingen van de Algemeen Gemachtigde voor de Inbeslaggenomen Goederen met de districtsgemachtigden, 1948-1950; 139; 1 omslag
  - Boeken Import Bureau, 4.22
    - Mededelingen van het Boeken Import Bureau: concept-publikaties, 1953-1954; 140; 1 omslag
  - Commissie Onderzoek Overheidsbemoeiingen, 4.23
    - Rapporten en notulen van de Commissie Onderzoek Overheidsbemoeiingen betreffende het onderzoek naar de taak en werkzaamheden bij het Rijksbureau voor Huiden en Leder te Amsterdam, 1948-1949; 203; 1 omslag
  - Commissie van Onderzoek inzake het Afbetalingswezen, 4.24
    - Notulen van de 1e - 67e vergadering van de Commissie van Onderzoek inzake het Afbetalingswezen, met rapporten, 1950-1954; 210; 1 pak
  - Sociaal-Economische Raad, 4.25
    - Documentatie-nota van de SER inzake het vraagstuk van lonen en prijzen in Benelux-verband, 1953; 208; 1 deel
  - Accountantsdienst van het Ministerie van Economische Zaken, 4.26
    - Afschriften van uitgaande rapporten en brieven aan het Rijksbureau voor Wol en Lompen te Tilburg, met bijlagen, 1939, 1948.; 222; 1 omslag
  - College van Algemeene Commissarissen voor Landbouw, Handel en Nijverheid, 4.27
    - Ingekomen en afschriften en minuten van uitgaande stukken betreffende in- en uitvoer van grondstoffen en textielproducten, 1944-1945.; 224; 1 omslag
    - Persberichten en mededelingen, 1944-1945.; 225; 1 omslag
    - Correspondentie met diverse instanties, 1944-1945.; 226; 1 omslag
    - Kort verslag over de werkzaamheden van het College van Algemeene Commissarissen voor Landbouw, Handel en Nijverheid over de maanden november-december 1944, kopie, 1945.; 227; 1 stuk
  - Centrale Dienst voor de In- en Uitvoer, 4.28
    - Naamlijst aangevende per artikel de bevoegde instantie ter zake van invoer en uitvoer van de C.D.I.U., 1946.; 229; 1 stuk
    - Circulaires ontvangen van het kantoor Wolindustrie Tilburg van het Rijksbureau voor Textiel, 1946-1949.; 230; 1 omslag
    - Circulaires en voorschriften van de Centrale Dienst voor de In- en Uitvoer, 1948-1950.; 231; 1 pak
    - E.R.P.-handleiding voor gedelegeerden van de Centrale Dienst voor de In- en Uitvoer, nrs. 48, 51 en 52, c. 1949-1952.; 232; 1 pak
    - Handleiding voor gedelegeerden van de Centrale Dienst voor de In- en Uitvoer, met aanvullingen, 1952-1954.; 233; 1 pak
  - Centraal Instituut voor Industrialisatie, 4.29
    - Correspondentie met de Rijkscommissie Werkverruiming betreffende huur van het pand Bezuidenhout 39 in onderhuur, 1940.; 234; 1 omslag
    - Notulen van interne besprekingen over de fabricage, montage en gebruik van gasgeneratoren en pergasinstallaties, minuten, 1940-1941.; 235; 1 omslag
    - Vestigingstendensen van de Nederlandse Nijverheid (volgens de beroepstelling van 31 december 1930) en de ontwikkeling gedurende het tijdperk 1920-1930, deel II, uitgegeven en verzorgd door het Centraal Instituut voor Industrialisatie (CIVI), 1946.; 236; 1 deel
  - Directoraat Generaal voor de Prijzen, 4.30
    - Stukken betreffende controle op de naleving van prijsvoorschriften bij diverse bedrijven, 1946-1947.; 237; 1 omslag
  - Rijksbureau voor Diamant, 4.31
    - Voorschriften ontvangen van het Ministerie van Economische Zaken betreffende rechtspositie van rijkspersoneel, 1946-1949.; 239; 1 omslag
    - Maandverantwoordingen van begrotingsuitgaven, kredietaanvragen en toewijzingen over 1950-1952, 240; 1 omslag
  - Rijksbureau voor Tabak en Tabaksproducten, 4.32
    - Stukken betreffende de produktie en distributie van tabak en tabaksprodukten onder regelingen en toezicht van de bezetter, 1940-1944.; 241; 1 omslag
    - Circulaires van het Rijksbureau voor Tabak en Tabaksproducten, 1940-1945.; 242-245; 1 pak en 3 omslagen
      - Circulaires nrs. 2 - 177 1944-1945, 242; omslag
        Met hiaten.
      - "Berichten" nrs. 1 - 317A 1940-1942, 243; pak
      - Sigaretten 1941-1942, 244
      - Tabak 1941-1945, 245
    - Notulen van de tweede vergadering van het dagelijks bestuur van de Vakgroep Sigarenindustrie, 1941.; 246; 1 stuk
    - Stukken betreffende het functioneren van het hoofd van de afdeling Ruwe Tabak, c. 1941-1943.; 247; 1 omslag
    - Correspondentie met der Deutsche Bevollmächtigte beim Reichsbüro für Tabak und Tabakprodukte, 1943-1944.; 248; 1 omslag
    - Maandrapporten betreffende de werkzaamheden van het Rijksbureau voor Tabak en Tabaksproducten over januari 1941 - maart 1944, 249; 1 omslag
    - Notulen van de bespreking ten kantore van het Rijksbureau voor Tabak en Tabaksproducten terzake van de "Bedrijfssluiting", 1944.; 250; 1 stuk
    - Maandrapporten van het (tijdelijk) Rijksbureau voor Tabak en Tabaksproducten te Eindhoven nummer 3-8, uitgebracht aan het college van Algemeene Commissarissen voor Landbouw, Handel en Nijverheid voor het bevrijde nederlandsche gebied, 1945.; 251; 1 omslag
    - Stukken betreffende de huur van gebouwen aan de Riouwstraat 182/184 te Den Haag, 1945, 1948.; 252; 1 omslag
    - Stukken betreffende de organisatie en werkzaamheden van het rijksbureau, en de voorbereiding van de fusie met het Rijksbureau voor Metalen en Bouwstoffen, 1945-1950.; 253; 1 omslag